【裁判字號】    96,易,455
【裁判日期】    970430
【裁判案由】    毒品危害防制條例
【裁判全文】
臺灣宜蘭地方法院刑事判決               96年度易字第455號
公  訴  人  臺灣宜蘭地方法院檢察署檢察官
被      告  甲○○
上列被告因違反毒品危害防制條例案件，經檢察官提起公訴（九
十六年度毒偵字第八七九號），被告就被訴事實為有罪之陳述，
爰依簡式審判程序判決如下：
    主  文
甲○○施用第二級毒品，累犯，處有期徒刑拾月。扣案吸食器壹
組沒收之；又持有第一級毒品，累犯，處有期徒刑肆月。扣案第
一級毒品海洛因壹包（驗後淨重零點零柒公克；空包裝重零點壹
玖公克）沒收銷燬之。應執行有期徒刑壹年。扣案吸食器壹組沒
收之；扣案第一級毒品海洛因壹包（驗後淨重零點零柒公克；空
包裝重零點壹玖公克）沒收銷燬之。
    事  實
一、甲○○前因施用毒品案件，先後二次經本院依臺灣宜蘭地方
    法院檢察署檢察官之聲請，裁定送觀察、勒戒後，均認無繼
    續施用毒品傾向而各於民國八十七年十一月十九日及八十八
    年八月三十日執行完畢出所，並由該署檢察官分別於八十七
    年十一月十九日以八十七年度偵字第二六八八號，及於八十
    八年八月三十日以八十八年度偵字第三一六五號、八十八年
    度偵緝字第三三五號為不起訴處分。嗣其又因施用毒品案件
    ，再經本院依該署檢察官之聲請，裁定令入戒治處所施以強
    制戒治（九十年六月七日期滿執行完畢），並據該署檢察官
    所提公訴，判處有期徒刑八月確定後，九十三年十二月十四
    日縮刑期滿執行完畢。詎其仍未戒除毒癮，復於九十六年八
    月九日二十一時二十分許起往前回溯九十六小時內之某時許
    ，在宜蘭縣羅東鎮某處公共廁所內，施用第二級毒品安非他
    命（下稱安非他命）一次。嗣於九十六年八月九日二十一時
    二十一分許，在宜蘭縣羅東鎮○○路六三號為警發現形跡可
    疑予以盤檢而查獲採尿送鑑得悉上情，並扣得其隨身攜帶而
    非法持有之第一級毒品海洛因（下稱海洛因；驗後淨重零點
    零柒公克；空包裝重零點壹玖公克）一包及其所有供施用安
    非他命所用之吸食器一組。
二、案經宜蘭縣政府警察局羅東分局報告臺灣宜蘭地方法院檢察
    署檢察官偵查起訴。
    理  由
一、上開事實，業據被告甲○○於偵審中供認屬實。又其為警查
    獲採尿送鑑亦呈安非他命類陽性反應結果，及扣案疑似海洛
    因之白色粉末則經法務部調查局鑑定確含海洛因成分（驗後
    淨重零點零七公克；空包裝重零點一九公克）等情，則有慈
    濟大學濫用藥物檢驗中心出具之檢驗總表與法務部調查局九
    十六年九月十四日調科壹字第０九六二三０六七二八０號鑑
    定書存卷可稽，堪認被告自白情節皆與真實相符而可採憑。
    又被告前因施用毒品案件，先後二次經本院依臺灣宜蘭地方
    法院檢察署檢察官之聲請，裁定送觀察、勒戒後，均認無繼
    續施用毒品傾向而各於八十七年十一月十九日及八十八年八
    月三十日執行完畢出所，並由該署檢察官分別於八十七年十
    一月十九日以八十七年度偵字第二六八八號，及於八十八年
    八月三十日以八十八年度偵字第三一六五號、八十八年度偵
    緝字第三三五號為不起訴處分。嗣其又因施用毒品案件，再
    經本院依該署檢察官之聲請，裁定令入戒治處所施以強制戒
    治（九十年六月七日期滿執行完畢），並據該署檢察官所提
    公訴，判處有期徒刑八月確定後，九十三年十二月十四日縮
    刑期滿執行完畢等情，復有臺灣高等法院被告全國前案紀錄
    表及臺灣宜蘭地方法院檢察署刑案資料查註紀錄表存卷足考
    。本件事證已臻明確，被告犯行咸堪認定，各應依法論科。
二、核被告甲○○之所為，係犯毒品危害防制條例第十條第二項
    之施用第二級毒品罪及同條例第十一條第一項之持有第一級
    毒品罪。又其施用前之持有安非他命行為，業為施用之高度
    行為所吸收，不另論罪。而其所犯上開施用第二級毒品與持
    有第一級毒品罪，則因犯意個別，行為互殊，應分論併罰之
    。末查，被告前因施用毒品案件經本院判處有期徒刑八月確
    定，九十三年十二月十四日縮刑期滿執行完畢已詳前述，是
    其於徒刑執行完畢後五年內，故意再犯本件有期徒刑以上二
    罪，均為累犯，各應依刑法第四十七條第一項加重其刑。審
    酌被告歷經觀察、勒戒與強制戒治之戒毒程序及刑罰之科處
    與執行後，仍無法確實戒除毒害，猶有施用與持有毒品之犯
    行，本應對之科處較長刑期俾利隔離戒毒，惟念其坦承犯行
    ，到庭態度尚佳，再參酌其犯罪動機、目的、手段、造成社
    會潛在侵害程度及施用毒品成癮性之犯罪特質等一切情狀，
    分別量處如主文所示之刑，並定其應執行刑如主文。
三、扣案疑似海洛因之白色粉末一包，經送法務部調查局鑑定確
    含海洛因成分（驗後淨重零點零七公克；空包裝重零點一九
    公克）已詳前述，應依毒品危害防制條例第十八條第一項前
    段併予諭知沒收銷燬之。扣案吸食器一組，則據被告陳明乃
    其所有且供施用安非他命所用之物，亦應依刑法第三十八條
    第一項第二款併予宣告沒收。至扣案注射針筒一支雖經被告
    供明同屬其所有之物，然非供施用海洛因所用，自與刑法第
    三十八條規定未合，爰不併予諭知沒收，特此敘明。
據上論斷，應依刑事訴訟法第二百七十三條之一第一項、第二百
八十四條之一、第二百九十九條第一項前段，毒品危害防制條例
第十條第二項、第十一條第一項、第十八條第一項前段，刑法第
十一條前段、第三十八條第一項第二款、第四十七條第一項、第
五十一條第五款，判決如主文。
本案經檢察官賴淑萍到庭執行職務
中    華    民    國    97    年    4     月    30    日
                  刑事第四庭法  官  陳嘉年
以上正本證明與原本無異。
如不服本判決應於收受本判決後10日內向本院提出上訴書狀，並
應敘述具體理由。若未敘述理由者，應於上訴期間屆滿後20日內
向本院補提理由書狀(均須按他造當事人之人數附繕本)。
                            書記官  葉瑩庭
中    華    民    國    97    年    4     月    30    日
附錄本案論罪科刑法條全文
毒品危害防制條例第十條第二項
施用第二級毒品者，處三年以下有期徒刑。
毒品危害防制條例第十一條第一項
持有第一級毒品者，處三年以下有期徒刑、拘役或新臺幣五萬元
以下罰金。


司法院資訊處製作；財團法人民間司法改革基金會備份。
